# 最终控股股东变更情况下的关联交易披露

提问人：dayup2012 时间：2013-04-02 17:36:08
我们目前在做A公司的 2012 年度审计，其母公司为香港的B公司(持股75%)，最终控股股东C公司（欧洲的上市公司）于 2012 年 8 月份将B公司80%的股份转让给了D公司（新加坡上市公司），A公司的最终控股公司变为D公司。A公司在 2012 年度与C及D公司的下属子公司均有销售及采购。由于关联公司出现了变更，目前的疑问是对于关联交易应该如何披露呢？ 目前我计划的做法如下： 1 、在关联交易一节将最终控股股东的变更的故事写清楚 2 、关联公司将C和D的下属子公司均列上（有交易的公司） 3 、对于关联交易发生额， 2012 年度披露与C公司及下属子公司 2012 年1-8月交易额；披露与D公司及下属子公司 2012 年9-12月交易额 4 、 2011 年的交易对比数只披露C公司及下属子公司的交易额 5 、对于关联方余额， 2012 年为D公司及下属子公司， 2011 年为C公司及下属子公司 不知道大家是否有做过类似的案例，或者有公开的报告可以参考。 请各位老师予以点评，谢谢！

回答人：chenyiwei
基本赞同。需要注意在附注中披露关联方关系时，对 2012 年 8 月最终控制方变更及其导致的关联方关系界定范围变更作出相应的说明，以提高上述附注披露格式的可理解性。